臺灣桃園地方法院刑事判決
111年度交簡上字第92號
上  訴  人     
即  被  告  李啟銘


上列上訴人即被告因過失傷害案件，不服本院民國111年1月28日
111年度桃交簡字第124號刑事簡易判決（聲請簡易判決處刑案號
：110年度調偵字第665號），提起上訴，本院管轄之第二審合議
庭判決如下：
    主  文
上訴駁回。
李啟銘緩刑貳年，並應向游黃貝以如附表所示之方式支付如附表
所示數額之損害賠償。
    理  由
一、本案經本院審理結果，認本院第一審刑事簡易判決以被告李
    啟銘所為，係犯刑法第284條前段之過失傷害罪，且被告有
    自首之情，而依刑法第62條前段之規定減輕其刑，復以行為
    人之責任為基礎，審酌被告未注意車前狀況，因而肇生本件
    車禍，致告訴人游黃貝受有下背和骨盆挫傷、左上下肢多處
    挫擦傷等傷害，所為實有不該；又被告於犯後雖坦認犯行，
    惟未與告訴人和解並賠償其損害，犯後態度尚可，兼衡被告
    違反注意義務之情節及過失程度、告訴人所受之傷勢輕重，
    並斟酌被告於警詢中自述高職畢業之教育程度、職業為司機
    、家庭經濟狀況勉持等一切情狀，量處被告拘役45日及諭知
    易科罰金之折算標準為新臺幣1,000元折算1日，經核原審判
    決之認事用法並無違法或不當，量刑亦稱妥適，應予維持，
    本判決除引用如附件所示原審刑事簡易判決所記載之事實、
    證據及理由，就原審判決事實及理由欄一第2列至第3列之「
    東永街」應更正為「東勇街」，並就證據部分另補充「被告
    於本院第二審準備程序及審判中之自白」外，餘均引用附件
    原審判決書所記載之事實、證據及理由。
二、按刑之量定，屬為裁判之法院得依職權自由裁量之事項，苟
    其量刑已以行為人之責任為基礎，並斟酌刑法第57條各款所
    列情狀，在法定刑度內，酌量科刑，無顯然失當或違反公平
    、比例及罪刑相當原則者，亦無偏執一端，致明顯失出失入
    之情形，自不得指為違法。至緩刑之宣告，除應具備刑法第
    74條所定條件外，並須有可認為以暫不執行刑罰為適當之情
    形，始得為之，亦屬法院裁判時得依職權自由裁量之事項，
    當事人不得以原審未諭知緩刑指為違背法令。被告上訴意旨
    略以：我曾多次向告訴人請求和解，但告訴人都已保險員未
    到場為由拒絕和解，導致我沒有和解機會，原審判太重，希
    望可以調解成功，請求緩刑等語。惟依上說明，原審已以被
    告即行為人之責任為基礎，就刑法第57條各款情形為整體之
    評價而為量刑，客觀上既未逾越法定刑度，亦與罪刑相當原
    則無悖，並無偏執一端致有失出失入之情形，量刑妥適，難
    認有何逾越法律所規定之範圍或濫用裁量權限之違法情形，
    至依卷附之調解筆錄1份（見本院111年度交簡上字第92號卷
    第61頁至第62頁）所示被告於原審判決後已與告訴人調解成
    立乙節，原審判決雖未及審酌此情，然本院認原審判決量處
    被告拘役45日，縱然衡酌及此，量刑仍屬適當，自應予以維
    持。是上訴意旨以前詞指摘原審判決之不當，就原審量刑裁
    量權之合法行使，任意指摘，經核並無理由，應予駁回其上
    訴。　　
三、被告未曾因故意犯罪受有期徒刑以上刑之宣告，此有臺灣高
    等法院被告前案紀錄表附卷可參，且被告犯罪後已與告訴人
    調解成立，業如前述，被告僅因一時失慮，致罹刑章，經此
    偵審程序及科刑之教訓，當能知所警惕而無再犯之虞，尚無
    逕對其施以短期自由刑之必要，是本院認其前開所受刑之宣
    告，以暫不執行為適當，爰依刑法第74條第1項第2款之規定
    ，併予宣告緩刑2年，以啟自新。另斟酌被告與告訴人所成
    立之調解內容，為使告訴人獲得更充分之保障，爰依刑法第
    74條第2項第3款之規定，命被告履行如附表所示之內容，由
    執行檢察官監督被告履行該調解內容；倘被告違反前揭應行
    負擔之事項且情節重大，依刑法第75條之1第1項第4款之規
    定，其緩刑之宣告仍得由檢察官向本院聲請撤銷，附此敘明
    。
據上論斷，應依刑事訴訟法第455條之1第1項、第3項、第368條
、第373條，刑法第74條第1項第2款、第2項第3款，判決如主文
。　　
本案經檢察官詹佳佩聲請以簡易判決處刑，檢察官范玟茵到庭執
行職務。　　
中　　華　　民　　國　　111 　年　　8 　　月　　18　　日
                  刑事第三庭  審判長法  官  謝順輝
                                    法  官  林莆晉
                                    法  官  呂秉炎
以上正本證明與原本無異。
不得上訴。
　　     　　　　　　　　　　　　　 書記官　蔡明燕
中　　華　　民　　國　　111 　年　　8 　　月　　19　　日


附表：
被害人 　　　　　　支付損害賠償之方式及數額　　　　　　 游黃貝 一、李啟銘應給付游黃貝新臺幣（下同）5萬元。 二、李啟銘應自民國111年8月15日起至清償完畢之日止，按月各於每月15日（含15日當日）前各給付5,000元予游黃貝，如有一期未履行視為全部到期。 三、給付方式：匯入游黃貝指定帳戶（戶名：游黃貝，蘆竹郵局帳號：00000000000000號）　　 



附件：
臺灣桃園地方法院刑事簡易判決
111年度桃交簡字第124號
公　訴　人　臺灣桃園地方檢察署檢察官
被　　　告　李啟銘　男　31歲(民國00年00月00日生)
　　　　　　　　　　身分證統一編號：Z000000000號
　　　　　　　　　　住○○市○○區○○街000號4樓
上列被告因過失傷害案件，經檢察官聲請以簡易判決處刑（110
年度調偵字第665號），本院判決如下：
    主  文
李啟銘犯過失傷害罪，處拘役肆拾伍日，如易科罰金，以新臺幣
壹仟元折算壹日。
    事實及理由
一、犯罪事實：李啟銘於民國109年8月11日下午1時20分許，駕
    駛車牌號碼000-0000號營業用小客車，沿桃園市○○區○○街00
    0巷○○道○號高速公路方向行駛，行經桃園市八德區東勇街40
    0巷與延平路口時，本應注意車前狀況，隨時採取必要之安
    全措施，依當時天候晴、日間自然光線、路面鋪設柏油、乾
    燥、無缺陷，道路無障礙物、視距良好等客觀情狀，並無不
    能注意之情事，適游黃貝駕駛車牌號碼000-000普通重型機
    車同向行駛在李啟銘前方欲左轉彎時，李啟銘竟疏未注意，
    自後方擦撞游黃貝所駕駛之機車，致游黃貝摔車，並受有下
    背和骨盆挫傷、左上下肢多處挫擦傷等傷害。
二、本件之證據及認定犯罪事實之理由，均引用檢察官聲請簡易
    判決處刑書之記載（如附件）。
三、核被告李啟銘所為，係犯刑法第284條前段之過失傷害罪。
    又被告肇事後，主動打110報警，於警員據報前往現場處理
    事故，尚不知何人為犯罪人時，主動向警員表明其為肇事車
    輛駕駛人，自首而接受裁判，業據被告及告訴人於警詢時陳
    述甚詳（見110年度偵字第3032號卷第7、23至25頁），是被
    告係於有偵查犯罪權限之機關未發覺犯罪前，即向警員承認
    其為肇事人，符合自首之規定，依刑法第62條前段之規定，
    減輕其刑。
三、爰以行為人之責任為基礎，審酌被告未注意車前狀況，因而
    肇生本件車禍，致告訴人受有如聲請意旨犯罪事實欄一所示
    之傷害，所為實有不該；又被告於犯後雖坦認犯行，惟迄今
    尚未與告訴人和解並賠償其損害，犯後態度尚可，兼衡被告
    違反注意義務之情節及過失程度、告訴人所受之傷勢輕重，
    並斟酌被告於警詢中自述高職畢業之教育程度、職業為司機
    、家庭經濟狀況勉持等一切情狀，量處如主文所示之刑，並
    諭知易科罰金之折算標準。
四、依刑事訴訟法第449條第1項前段、第3項、第454條第2項，
    逕以簡易判決處刑如主文。
五、如不服本判決，應於判決送達後20日內，向本院提出上訴狀
    ，上訴於本院第二審合議庭（須附繕本）。
本案經檢察官詹佳佩聲請以簡易判決處刑。
中　　華　　民　　國　　111 　年　　1 　　月　　28　　日
                  刑事第十四庭    法　官　    劉得為
以上正本證明與原本無異。
如不服本判決，應於判決送達後20日內向本院提出上訴狀（應附
繕本）。
　　　　　　　　　　　　　　　    書記官　　　林思妤
中　　華　　民　　國　　111 　年　　1 　　月　　28　　日
附錄本案論罪科刑依據之法條：
中華民國刑法第284條
因過失傷害人者，處1年以下有期徒刑、拘役或10萬元以下罰金
；致重傷者，處3年以下有期徒刑、拘役或30萬元以下罰金。

附件：
臺灣桃園地方檢察署檢察官聲請簡易判決處刑書
                                    110年度調偵字第665號
　　被　　　告　李啟銘　男　31歲（民國00年00月00日生）
　　　　　　　　　　　　住○○市○○區○○街000號4樓
　　　　　　　　　　　　國民身分證統一編號：Z000000000號
上列被告因過失傷害案件，業經偵查終結，認為宜聲請以簡易判
決處刑，茲將犯罪事實及證據並所犯法條分敘如下：
　　　　犯罪事實
一、李啟銘於民國109年8月11日下午1時20分許，駕駛車牌號碼0
    00-0000號營業用小客車，行經桃園市八德區東勇街400巷與
    延平路口，本應注意車前狀況，竟疏未注意，自後擦撞游黃
    貝所駕駛之車牌號碼000-000普通重型機車，造成游黃貝摔
    車，並受有下背和骨盆挫傷、左上下肢多處挫擦傷等傷害。
二、案經游黃貝訴由本署偵辦。
　　　　犯罪證據
一、上揭犯罪事實，業據被告李啟銘於偵查中坦承不諱，核與證
    人即告訴人游黃貝於偵查中之證述情節相符，並有沙爾德聖
    保祿修女會醫療財團法人聖保祿醫院診斷證明書2紙、道路
    交通事故現場圖、道路交通事故調查表㈠、㈡、桃園市政府警
    察局道路交通事故初步分析研判表、現場照片各1份在卷可
    稽。按汽車行駛時，駕駛人應注意車前狀況，並隨時採取必
    要之安全措施，道路交通安全規則第94條第3項訂有明文。
    被告駕駛汽車對於前揭規定自應注意遵守，而依當時狀況，
    並無不能注意之情事，被告卻未能確實注意車前狀況，採取
    必要之安全措施，不慎自後追撞前方告訴人騎乘之機車，並
    因而造成告訴人受傷，其行為自有過失；且本件經送鑑定，
    認「李啟銘駕駛營業小客車行經行車管制號誌正常運作交岔
    路口，未充分注意車強狀況自後擦撞前車，為肇事原因。游
    黃貝駕駛普通重型機車無肇事因素」等情，有桃園市政府車
    輛行車事故鑑定會鑑定意見書（桃市鑑0000000號）1份在卷
    可考，足認被告之過失與告訴人所受之傷害間，具有相當因
    果關係甚明，其犯嫌堪以認定。
二、核被告所為，係犯刑法第284條前段之過失傷害罪嫌。
三、依刑事訴訟法第451條第1項聲請逕以簡易判決處刑。
　　此　致
臺灣桃園地方法院
中　　華　　民　　國　 110　　年　　12　　月　　23　　日
                              檢  察  官  詹  佳  佩
本件證明與原本無異　
中　　華　　民　　國　 111　　年　　1 　　月　　3 　　日
                              書  記  官  蔡  莉  娟 
附記事項：
本件係依刑事訴訟法簡易程序辦理，法院簡易庭得不傳喚被告、
輔佐人、告訴人、告發人等出庭即以簡易判決處刑；被告、被害
人、告訴人等對告訴乃論案件如已達成民事和解而要撤回告訴或
對非告訴乃論案件認有受傳喚到庭陳述意見之必要時，請即另以
書狀向簡易法庭陳述或請求傳訊。 
參考法條：
中華民國刑法第284條
（過失傷害罪）
因過失傷害人者，處 6 月以下有期徒刑、拘役或 5 百元以下罰
金，致重傷者，處 1 年以下有期徒刑、拘役或 5 百元以下罰金
。
從事業務之人，因業務上之過失傷害人者，處 1 年以下有期徒
刑、拘役或 1 千元以下罰金，致重傷者，處 3 年以下有期徒刑
、拘役或 2 千元以下罰金。